【裁判字號】    89,台上,209
【裁判日期】    890121
【裁判案由】    履行契約
【裁判全文】
最高法院民事裁定                                八十九年度台上字第二○九號
    上  訴  人  乙○○
    被 上 訴人  甲○○
    訴訟代理人  呂傳勝律師
右當事人間請求履行契約事件，上訴人對於中華民國八十八年九月二十七日台灣高等
法院第二審判決（八十八年度上字第九八一號），提起上訴，本院裁定如左：
    主  文
上訴駁回。
第三審訴訟費用由上訴人負擔。
    理  由
按對於第二審判決上訴，非以其違背法令為理由，不得為之。民事訴訟法第四百六十
七條定有明文。依同法第四百六十八條規定，判決不適用法規或適用不當者，為違背
法令。而判決有同法第四百六十九條所列各款情形之一者，為當然違背法令。是當事
人提起上訴，如依民事訴訟法第四百六十八條規定，以第二審判決有不適用法規或適
用法規不當為理由時，其上訴狀或理由書應有具體之指摘，並揭示該法規之條項或其
內容。若係成文法以外之法則，應揭示該法則之旨趣。倘為司法院解釋、或本院之判
例，則應揭示該判解之字號或其內容。如以民事訴訟法第四百六十九條所列各款情形
為理由時，其上訴狀或理由書，應揭示合於該條款之事實。上訴狀或理由書如非依此
項方法表明，或其所表明者，顯與上開法條規定之情形不相合時，即難認為已對第二
審判決之違背法令有具體之指摘，其上訴自難認為合法。本件上訴人對第二審判決提
起上訴，核其上訴理由略稱：「依協議書之約定，係上訴人每月支付被上訴人兒女生
活費用新台幣（下同）三萬元，被上訴人本人無請求權；又原審認定，被上訴人同意
上訴人得在外結交女友，與上開給付生活費無對價關係，不得行使同時履行抗辯權，
依法無據云云。」無非就原審依取捨證據、認定事實之職權行使所論斷：「兩造之長
女黃怡禎係民國八十一年六月十一日生，次女黃怡玲係八十四年十月十一日生，八十
三年八月二十五日協議時，長女僅二歲餘，次女猶未出生，當不至親自受領或請求給
付，被上訴人身為人妻，又帶稚齡女兒，上訴人自有必要給付被上訴人生活費，且立
協議書之人仍為兩造，其內容均係關於兩造間感情、財務事項，其本意乃要按月給付
被上訴人生活費三萬元以養育其子女，上訴人所辯，被上訴人無權請求，尚非可採。
又觀之兩造簽訂之新協議書約定，上訴人出資購買登記被上訴人名下之桃園市○○路
一三二三巷二弄一四之一號房屋，貸款由上訴人支付，權利雙方各半，女兒黃怡禎由
雙方共同監護，舊協議書所定第三人介入問題及有關不動產之約定取消，被上訴人同
意上訴人有權在外另交女友。有關前傷害案易科罰金由被上訴人支付。難認上訴人每
月支付被上訴人兒女生活費三萬元，與其有權在外另交女友，具有對價關係，揆諸本
院五十九年台上字第八五○號判例意旨，上訴人主張同時履行抗辯，即非有理云云。
」指摘其為不當，而非具體表明合於不適用法規、適用法規不當、或民事訴訟法第四
百六十九條所列各款之情形，難認對該判決之如何違背法令已有具體之指摘。依首揭
說明，應認其上訴為不合法。
據上論結，本件上訴為不合法。依民事訴訟法第四百八十一條、第四百四十四條第一
項、第九十五條、第七十八條，裁定如主文。
中      華      民      國    八十九    年      一      月    二十一    日
                              最高法院民事第三庭
                                  審判長法官  范  秉  閣
                                        法官  朱  建  男
                                        法官  曾  煌  圳
                                        法官  許  澍  林
                                        法官  鄭  玉  山
      右正本證明與原本無異
                                              書  記  官
中      華      民      國    八十九    年      二      月     十五     日


司法院資訊處製作；財團法人民間司法改革基金會備份。
